【裁判字號】    89,易,79
【裁判日期】    891226
【裁判案由】    贓物
【裁判全文】
臺灣屏東地方法院刑事判決                            八十九年度易字第七九號
    公  訴  人  臺灣屏東地方法院檢察署檢察官
    被      告  丁○○
右列被告因贓物案件，經檢察官提起公訴（八十八年度偵字第八○六五號）及移送併
辦（八十八年度偵字第五八六三號、八十九年度偵字第九一九號、第一四五三號、第
二五八三號），本院判決如左：
    主  文
丁○○無罪。
    理  由
一、丁○○於民國八十八年十二月十日凌晨二時許，在屏東縣恆春鎮某處，明知車牌
    號碼：ＷＰ─三八三五號自小客車係贓物，竟意圖使用而予以收受。嗣於同年月
    十一日八時三十分許，為警在屏東縣恆春鎮○○路四巷旁查獲，因認被告涉有刑
    法第三百四十九條第一項（起訴書誤載為同法第三百四十九條第二項）之收受贓
    物罪嫌。
二、按犯罪事實應依證據認定之，無證據不得推定其犯罪事實，又不能證明被告犯罪
    者，應諭知無罪之判決，刑事訴訟法第一百五十四條、第三百零一條第一項分別
    定有明文。次按犯罪事實之認定應憑證據，如未能發現相當證據或證據不足以證
    明，自不能以推測或擬制之方法以為裁判基礎；又刑事訴訟法上所謂認定犯罪事
    實之證據，係指足以證明被告確有犯罪行為之積極證據而言，該項證據必須適合
    於被告犯罪事實之認定，始得採為斷罪之資料，此有最高法院四十年度台上字第
    八六號、六十九年度台上字第四九一三號判例足資參照。
三、訊據被告丁○○於警、偵訊中及本院審理時，均堅詞否認上開收受贓物犯行，辯
    稱：該車係朋友黃×志（俟經查明姓名為乙○○）所竊取，因受乙○○邀同至上
    開為警查獲處隔鄰倉庫搬運石頭及樹頭，路程中獲悉該車係贓物，即告知乙○○
    不願下車而留在車上睡覺而被警察查獲，並無收受贓物等語。經查，被告於八十
    八年十二月十一日八時三十分許為警查獲並於同日十時許警訊時，即以上開情詞
    置辯，俟經本院傳訊證人甲○○即查獲之屏東縣警察局恆春分局警員到庭結證稱
    ：「當時被告在車上睡覺．．．車停在凱撒飯店的無人倉庫旁，被告說他與『阿
    志』要去搬石頭，被告供稱同行三人往倉庫那裏去，我們未找到那三人．．．被
    告說他凌晨就在車上未下來」等語（詳本院卷十五頁背面），另證人丙○○即同
    時查獲之屏東縣警察局恆春分局警員到庭結證稱：「那天我與甲○○查獲，經我
    們查報是贓車，被告在小客車後座睡覺，車熄火中，這車沒有鑰匙，我們叫被告
    打開車門，一時被告也打不開，然後我們用磚塊打壞車門玻璃，被告說另有三個
    朋友在搬石頭及樹頭，我們進去（倉庫）時沒有看到被告的朋友」等語（詳本院
    卷第一百十頁背面）。本院認為被告自始於警訊中即供稱未使用該車，僅係因受
    乙○○邀同至上開為警查獲處隔鄰搬運石頭，路程中獲悉該車係贓物，即告知乙
    ○○不願下車，因無錢可乘車離開乃留在車上睡覺等情，核與查獲之警員到庭供
    述之情節大致相符，則被告所辯並無受贓物等語，即非屬虛構；又參以刑法第三
    百四十九條第一項之收受贓物罪，需以無償收受贓物供己使用始能成立，如被告
    於利用該贓物之初並無贓物之認識，且亦僅係受他人之邀請而與他人共同使用該
    贓物，此顯然與無償收受贓物後供己使用之犯罪構要件尚屬有間；此外，復查無
    積極證據足資證明被告確有公訴人所指之收受贓物犯行，自屬犯罪不能證明，揆
    諸前揭法條規定與最高法院判例意旨，爰為被告無罪判決之諭知。
四、本案起訴部分既應為無罪判決之諭知，則公訴人移送併辦部分即八十八年度偵字
    第五八六三號、八十九年度偵字第九一九號、第一四五三號、第二五八三號等案
    ，即與本案無連續犯之裁判上一罪關係，自非起訴效力所及，本院自無從併予審
    理，應退由檢察官另行偵辦，附此敘明。
據上論斷，應依刑事訴訟法第三百零一條第一項，判決如主文。
本案經檢察官陳新君到庭執行職務。
中      華      民      國      八十九      年    十二    月    二十六  日
                                      臺灣屏東地方法院刑事第二庭
                                            法  官    柯盛益
右正本證明與原本無異。
對於本判決如有不服應於收受送達後十日內向本院提出上訴書狀上訴於台灣高等法院
高雄分院並按他造當事人之人數附具繕本。
                                            書記官    張福山
中      華      民      國      八十九      年    十二    月    二十六  日


司法院資訊處製作；財團法人民間司法改革基金會備份。
